# 处置子公司不丧失控制权后续处理

提问人：wy0418 时间：2019-01-17 21:37:17
17 年处置子公司不丧失控制权，因取得价款大于持续计算的净资产确认合并报表资本公积， 18 年继续处置子公司股权丧失控制权，那之前 17 年不丧失控制权处置子公司股权计入合并报表的资本公积，要转出到丧失控制权当前合并报表的投资收益吗？

回答人：chenyiwei
区分两种情况处理：
1 、如果两次股权处置交易构成一揽子交易，则按《企业会计准则解释第 5号》第五条规定处理，第一次处置的差额暂记入其他综合收益，到丧失控制权时转出至损益。
2 、如果两次交易不构成一揽子交易，则第一次交易在合并报表层面确认的资本公积在第二次交易完成并丧失控制权后，应继续保持在资本公积中，不能转入损益。